臺灣彰化地方法院刑事判決
                                      111年度訴字第380號
公  訴  人  臺灣彰化地方檢察署檢察官
被      告  蕭嘉緯



上列被告因違反毒品危害防制條例案件，經檢察官提起公訴（11
0年度偵字第13660、14158號、111年度毒偵字第123號），被告
於準備程序中就被訴事實為有罪之陳述，本院裁定以簡式審判程
序審理，判決如下：
    主  文
蕭嘉緯施用第一級毒品，累犯，處有期徒刑柒月。
扣案之海洛因伍包（合計驗餘淨重：壹點參參公克，含外包裝袋
伍只），沒收銷燬。
    犯罪事實及理由
一、本判決下列所引用以認定被告犯罪事實之供述及非供述證據
    ，被告或同意證據能力（本院卷第42頁），或未於言詞辯論
    終結前聲明異議，復查無不法取得之違法情事，並為證明犯
    罪事實存否所必要，及經本院踐行合法調查證據程序，是認
    均具有證據能力。
二、本案之犯罪事實及證據，除證據增列「被告於本院之自白」
    外，其餘均引用附件檢察官起訴書之記載（依刑事訴訟法第
    第310條之2準用同法第454條規定）。
三、論罪科刑部分：
（一）核被告所為，係犯毒品危害防制條例第10條第1項之施用
      第一級毒品罪、同條例第10條第2項之施用第二級毒品罪
      。其施用前持有第一級毒品海洛因、第二級毒品甲基安非
      他命之低度行為，為各該施用之高度行為所吸收，不另論
      罪。其同時施用第一、二級毒品，乃係以一行為觸犯上開
      2罪名，為想像競合犯，應依刑法第55條之規定，從一重
      以施用第一級毒品罪處斷。
（二）查被告前因施用毒品案件，經臺灣臺中地方法院以109年
      度簡字第3429號判決判處有期徒刑3月確定，於110年5月1
      0日易科罰金執行完畢等情，有刑案資料查註紀錄表、臺
      灣高等法院被告前案紀錄表1份附卷可憑。其於受有期徒
      刑執行完畢後，5年內故意再犯本案有期徒刑以上之罪，
      符合刑法第47條第1項所規定之累犯。茲審酌其於上開前
      案執行完畢後，又故意再犯與前案罪質相同之犯罪，足徵
      對犯罪具特別惡性，刑罰之反應力薄弱，依其所犯情節，
      參照大法官會議第775號解釋意旨裁量結果，認對其依累
      犯加重其最低法定本刑，並無罪刑不相當之過苛情形。是
      就其所犯之罪，自應依刑法第47條第1項累犯之規定，加
      重其刑。
（三）爰以行為人之責任為基礎，考量罪刑相當及比例原則，審
      酌被告前有施用毒品前科，有臺灣高等法院被告前案紀錄
      表在卷可參，仍無視毒品對於自身健康之戕害及國家對於
      杜絕毒品犯罪之禁令，而為本案施用毒品犯行，難謂可取
      ，兼考量其施用毒品乃自戕一己之身體健康，對社會危害
      非屬至重，及審酌其素行、犯罪情節、犯罪動機、目的、
      方法、手段、所生危害、坦承犯行之犯後態度，及其自陳
      ：我高職畢業，沒有專長及證照，未婚而無子女，與母親
      、姐姐同住在母親的房子，現在在母親的麵攤幫忙，月收
      入約新臺幣（下同）2萬元，有積欠卡債約10幾萬，沒有
      其他負債等語之智識程度、家庭生活及經濟狀況、檢察官
      具體求處有期徒刑8月尚屬過重等一切情狀，量處如主文
      所示之刑。
四、扣案之第一級毒品海洛因5包（合計驗餘淨重1.33公克，含
    外包裝袋5只），經送鑑定後，均檢驗出第一級毒品海洛因
    成分，有法務部調查局濫用藥物實驗室鑑定書在卷可據，核
    屬為違禁物，其外包裝袋5只，乃用於包裹其內之毒品，難
    與毒品析離罄盡，應同屬違禁物，依毒品危害防制條例第18
    條第1項前段規定，不問屬於犯人與否，一併沒收銷燬之。
    被告固稱該等查扣海洛因均非其所有，而是與其同時被查獲
    之第三人蘇子富所有。然查，除依上開規定，鑑於毒品海洛
    因係違禁物，乃不問屬於被告與否，應宣告沒收銷燬外，且
    查，蘇子富否認該等海洛因為其所有，該等海洛因又係在被
    告之皮包內為警查獲，此經被告於本院陳述在卷（本院卷第
    42頁），足認為警查獲之前，已在被告實際管領之下，是檢
    察官聲請於其所涉本案中予以宣告沒收銷燬，難謂於法不合
    。
五、據上論斷，應依刑事訴訟法第273條之1第1項、第273條之2
    、第299條第1項前段、第310條之2、第454條，判決如主文
    。
本案經檢察官吳怡盈提起公訴，檢察官林士富到庭執行職務。
中　　華　　民　　國　　111 　年　　5 　　月　　18　　日
                  刑事第五庭  法  官  吳  芙  如
以上正本證明與原本無異。
如不服本判決應於收受判決後20日內向本院提出上訴書狀，並應
敘述具體理由。其未敘述上訴理由者，應於上訴期間屆滿後20日
內向本院補提理由書（均須按他造當事人之人數附繕本）「切勿
逕送上級法院」。
中　　華　　民　　國　　111 　年　　5 　　月　　18　　日
                              書記官  楊  蕎  甄
附錄本案論罪科刑法條全文：
毒品危害防制條例第10條
施用第一級毒品者，處6月以上5年以下有期徒刑。
施用第二級毒品者，處3年以下有期徒刑。

附件：
臺灣彰化地方檢察署檢察官起訴書
                                    111年度毒偵字第123號
                                    110年度偵字第13660號
                                    110年度偵字第14158號
　　被　　　告　蕭嘉緯　男　41歲（民國00年0月0日生）
　　　　　　　　　　　　住彰化縣○○鄉○○村○○路0段000
　　　　　　　　　　　　　巷00弄00號
　　　　　　　　　　　　國民身分證統一編號：Z000000000號
上列被告因違反毒品危害防制條例案件，業經偵查終結，認應提
起公訴，茲將犯罪事實及證據並所犯法條分敘如下：
　　　　犯罪事實
一、蕭嘉緯曾因施用毒品案件，經依臺灣彰化地方法院裁定送觀
    察、勒戒後，認無繼續施用毒品之傾向，於民國107年12月2
    1日執行完畢釋放，並由本署檢察官以107年度毒偵緝字第15
    2號、107年度毒偵字第2176號為不起訴處分確定。又因施用
    毒品案件，經臺灣臺中地方法院以109年度中簡字第3429號
    判處有期徒刑3月確定，於110年5月10日易科罰金而執行完
    畢。詎仍未戒除毒癮，復基於施用第一級毒品海洛因及第二
    級毒品甲基安非他命之犯意，於前開觀察、勒戒執行完畢釋
    放後之3年內即110年10月28日下午2時許，在彰化縣○○鄉○○
    路000號1樓客廳，以將海洛因及甲基安非他命均置於玻璃球
    內燒烤以吸食所產生煙霧之方式，同時施用第一級毒品海洛
    因及第二級毒品甲基安非他命1次。嗣於同日下午2時5分許
    ，在上址，為警另案執行拘提時在場而查獲，並扣得其持有
    之第一級毒品海洛因5包（驗餘淨重共1.33公克），復採集
    其尿液送驗，結果呈可待因、嗎啡、安非他命及甲基安非他
    命陽性反應。
二、案經彰化縣警察局移送偵辦。
　　　　證據並所犯法條
一、上揭犯罪事實，業據被告蕭嘉緯於警詢及偵查中供認不諱，
    且其為警所採之尿液送驗後，亦呈可待因、嗎啡、安非他命
    及甲基安非他命陽性反應，有彰化縣警察局刑事警察大隊委
    託檢驗尿液代號與真實姓名對照認證單及欣生生物科技股份
    有限公司濫用藥物尿液檢驗報告各1紙在卷可稽。此外，復
    有扣案之第一級毒品海洛因5包（驗餘淨重共1.33公克）、
    法務部調查局濫用藥物實驗室鑑定書在卷可資佐證。足認被
    告之自白與事實相符，其施用第一級毒品海洛因及第二級毒
    品甲基安非他命之犯嫌，應堪認定。
二、核被告所為，係犯毒品危害防制條例第10條第1項施用第一
    級毒品及同條例第10條第2項施用第二級毒品罪嫌。其持有
    第一級毒品之低度行為，為施用之高度行為所吸收，不另論
    罪。上開犯行，係一行為觸犯2罪名，為想像競合犯，請從
    一重處斷。又被告前曾受犯罪事實欄所述有期徒刑之執行，
    有刑案資料查註紀錄表在卷可按，其於有期徒刑執行完畢後
    ，5年以內故意再犯有期徒刑以上之罪，為累犯，請酌情加
    重其刑。至扣案之第一級毒品海洛因5包（驗餘淨重共1.33
    公克），請依毒品危害防制條例第18條第1項前段規定，宣
    告沒收並銷燬之。
三、依毒品危害防制條例第23條第2項，刑事訴訟法第251條第1
    項提起公訴。
　  此　致
臺灣彰化地方法院
中　　華　　民　　國　 111　　年　　3 　　月　　 15　 日
　　　　　　　　　　　　　　　檢　察　官  吳 怡 盈
本件正本證明與原本無異
中　　華　　民　　國　 111　　年　　3 　　月　　 23 　日
                              書  記  官  林 于 雁
所犯法條：　　
毒品危害防制條例第10條
施用第一級毒品者，處 6 月以上 5 年以下有期徒刑。
施用第二級毒品者，處 3 年以下有期徒刑。